

Gracia Zeva Amartya Arif

Surabaya

+62812-3577-4243 | graciazeva39@gmail.com

https://www.linkedin.com/in/gracia-zeva-amartya-arif-1188ba218

SUMMARY

Mahasiswa aktif semester 8 Jurusan Matematika FMIPA Universitas Negeri Surabaya. Memiliki pengalaman magang di Pemerintah Kota Kediri sebagai *Data Analyst*. Aktif dalam organisasi mahasiswa intrakampus. Pada tahun 2021 menjabat sebagai Wakil Ketua Umum Himpunan Mahasiswa Jurusan Matematika UNESA dan tahun 2022 menjabat sebagai Staff Kementerian Ekonomi Kreatif BEM UNESA. Selain aktif dalam organisasi saya juga aktif mewakili jurusan di kegiatan Internasional seperti Student Exchange, Sit-In Program, dan Global Lecture Series.

EDUCATION

Universitas Negeri Surabaya

2019 - Saat ini

S1 Matematika – IPK 3.81/4.00

Aktif mewakili Jurusan Matematika dalam kegiatan International Student Mobility, diantaranya:

- Mengikuti Inbound Exchange Programme di Fakultas Ilmu Komputer dan Matematika, Universiti Teknologi MARA Malaysia dan mengambil mata kuliah Partial Differential Equation & Algebraic Structures.
- Mengikuti program Sit-In Class di School of Mathematical Sciences, Universiti Sains Malaysia dalam mata kuliah Survival Analysis.
- Mengikuti program Global Lecture Series di Fakultas Ilmu Komputer dan Matematika, Universiti Teknologi MARA Malaysia dalam mata kuliah Ordinary Differential Equation & Algebraic Structures.

EXPERIENCES

ImpactGen BMC

Bendahara

Jan 2021 - Saat ini

• Bertanggung jawab melakukan pengawasan keuangan dalam komunitas, melakukan penganggaran dan pelaporan keuangan.

BEM UNESA

Staff Kementerian Ekonomi Kreatif

Feb 2022 – Jan 2023

- Bertanggung jawab untuk memfasilitasi ekosistem kewirausahaan di Universitas Negeri Surabaya, dengan mengadakan kegiatan kewirausahaan yang progresif.
- Melakukan kerjasama dengan lembaga atau wirausahawan terkait guna mewujudkan ekosistem kewirausahaan yang berdaya saing serta berfungsi sebagai penopang finansial internal organisasi.

Pemerintah Kota Kediri Data Analyst – MSIB Batch 2

E 1 2022 X 1 2022

Feb 2022 – Jul 2022

- Berhasil melakukan pengolahan data guna pengembangan aplikasi progressio dan menu pada website Prodamas Plus.
- Bertanggung jawab melakukan collecting, analisis, validasi, dan visualisasi data khususnya pada program unggulan Kota Kediri yaitu Program Pemberdayaan Masyarakat (Prodamas).
- Visualisasi data menggunakan Tableau.

BPS Kab. Kediri

Internship

Jul 2022

• Bertanggung jawab melakukan pengolahan data, pengecekan dan update data strategis Kabupaten Kediri.

HMJ Matematika FMIPA UNESA

- Wakil Ketua Umum Jan 2021 - Feb 2022
- Bertanggung jawab untuk memimpin organisasi bersama dengan Ketua Umum
- Bertanggung jawab untuk memastikan seluruh kegiatan dalam organisasi berjalan dengan sukses.
- Mengawasi kinerja komite dan pencapaian timeline organisasi.
- Staff Divisi Advokasi & HAM
 Jan 2020 Jan 2021
- Bertanggung jawab untuk memastikan perlakuan yang adil dan setara untuk semua mahasiswa matematika UNESA.
- Memantau pihak birokrasi jurusan untuk melakukan hak dan kebutuhan mahasiswa matematika UNESA.
- Menyediakan wadah pengaduan bagi mahasiswa matematika UNESA.

COURSES

- **Database Foundation** March 2023 *Oracle Academy*
- Fundamental Data Science Jan 2023 Coding Studio
- Introduction to Data Science with Python Jan 2023
 DOLab
- Introduction to Data Analytics Aug 2021 Mini Course by RevoU
- **Pelatihan Legislatif** 2020 DPM FMIPA Unesa
- LKMM TD 2019
 HMJ Matematika Unesa

EVENT PROJECTS

Webinar Investasi Saham Ketua Pelaksana, Jul 2022

- Sebagai Ketua, memiliki tanggung jawab memimpin panitia untuk menyelenggarakan acara dan memastikan acara berjalan dengan sukses.
- Mengawasi kinerja panitia, pencapaian timeline, dan menjadwalkan rapat koordinasi internal panitia.

LKMM-TD

Mentor, Des 2021

• Bertanggung jawab penuh terhadap pelaksanaan LKMM TD mulai dari pra hari H (mengonsep pelatihan), hari H (menyampaikan materi dan membentuk diskusi), dan pasca hari H (melakukan pengawasan terhadap aplikasi ilmu pelatihan peserta melalui penugasan).

Mathematics Care and Share Koordinator Divisi Desain dan Dokumentasi, Nov – Des 2021

 Bertanggung jawab untuk mengelola kegiatan publikasi, dokumentasi dan desain dalam kegiatan Mathecs yang merupakan kegiatan pengabdian masyarakat yang dilakukan mahasiswa matematika UNESA di Desa Plumbon, Porong, Sidoarjo.

Mathematics Competition Revolution

Koordinator Divisi Sponsor Jul - Nov 2021

- Bertanggung jawab mencari sponsor, membuat proposal dan presentasi, melakukan kontrak, servis, dan follow-up dengan pihak sponsor.
- Berhasil memperoleh pemasukan sponsor lebih dari target yang telah ditentukan.

VOLUNTEER EXPERIENCES

LAMSAMA Acreditation

Student Representative, Nov 2022

 Mewakili Prodi Matematika UNESA sebagai Student Representative dalam kegiatan interview akreditasi unggulan yang dilakukan bersama lembaga akreditasi LAMSAMA.

ASIIN Acreditation Student Representative, Mar 2022

• Mewakili Prodi Matematika UNESA sebagai Student Representative dalam kegiatan interview akreditasi ASIIN yang dilakukan bersama lembaga akreditasi internasional ASIIN berasal dari Jerman.

LANGUAGES & SKILLS

- Bahasa Indonesia (Native), English (Intermediate level).
- Ms. Office, Ms. PowerPoint, Ms. Teams, Ms. Excel, Desain (Canva), Google Workspace, Tableau, Python.
- Leadership, Copywriting (Basic), Public Speaking, Teamwork, Data Analysis.